# 请教陈版-委托表决权-交易性金融资产

提问人：王煎饼 时间：2019-07-18 13:40:00
在 2017 年的上市公司执行准则案例解析中-关于重大影响，有这么一个案例：（一）案例背景 A 上市公司原持有 S 上市公司股权比例为 30.08%,并派驻 2 名董事，其采用权益法核算对 S 公司的投资。2x16 年，由于S公司进行重大资产重组，A 公司对 S 公司的持股比例下降至 13.18%, 派驻董事人数由 2 名降低为 1 名，董事占比下降为 1/9。同时，A 公司将所派出董事参与 S公司事务的部分主要权力授权给 S公司的实际控制人派出的董事行使，并且该授权不可撤销，适用于 A 公司派驻董事在 B 公司的整个任期。
如果按表决权的转移，符合商业目的，无偿，且构成实质性转移，那么 A公司对 S 公司的股权投资，可以由长期股权投资转化为交易性金融资产进行核算（公允价值计量）。这个案例让我想起来了宁波雅戈尔

回答人：chenyiwei
不能简单、机械地理解这些举例，实务中需结合具体案例背景，综合、谨慎地进行分析评价。特别是通过表决权委托、一致行动安排等方式取得或丧失控制权或重大影响的案例，要非常谨慎。